臺灣臺中地方法院刑事判決　　　　　　　　　　　　　　九十四年度交訴字第七號
　　公　訴　人　臺灣臺中地方法院檢察署檢察官
　　被　　　告　甲○○
右列被告因業務過失致人於死等案件，經檢察官提起公訴（九十三年度偵字第二００
三八號）及移
審判程序，判決如左：
    主  文
甲○○服用酒類，不能安全駕駛動力交通工具而駕駛，處有期徒刑貳月；又從事業務
之人，因業務上之過失致人於死，處有期徒刑壹年貳月。應執行有期徒刑壹年月。
    犯罪事實
一、甲○○係弘揚精緻搬運公司之司機兼送貨員，為從事駕駛業務之人。其於民國九
    十三年十月二十六日十五時至十六時間，在臺中縣豐原市某汽車修配場內飲用含
    有酒精成分之保力達後，已呈酒醉狀態（事發後經清泉醫院測得其血液酒精濃度
    值為一八二點九四ｍｇ／ｄｌ，換算呼氣所含酒精濃度為每公升零點九一四七毫
    克）而達不能安全駕駛動力交通工具之程度，竟仍不顧公眾之安危，猶於同日十
    六時四十分許駕駛車牌號碼ＰＩ─九一四九號自用小貨車沿臺中縣神岡鄉○○村
    ○○路由北往南方向行駛。嗣於同日十七時許，於途經崇德路三之一號前時，原
    應注意車前狀況及與前車保持安全距離，並隨時採取必要之安全措施，且依當時
    晴天、日間自然光線，路面乾燥、無缺陷、無障礙物、視距良好等情形，並無不
    能注意之情事，竟因酒醉而疏未注意及此，致追撞葉又維所駕駛之ＬＪＶ—八一
    二號重型機車，使葉又維因而受有頭部外傷致顱腦損傷之傷害，經送醫急救無效
    延至同日十八時許死亡。甲○○見肇事後，隨即委請同車之文自寧代為報警，自
    首犯罪而接受裁判。
二、案經公訴人據報相驗後自動檢舉偵查起訴及移送併辦。
    理  由
一、訊據被告甲○○對於在右揭時地，酒後駕駛自小貨車肇事，致被害人葉又維亡之
    事實，坦白承認，復有清泉醫院特殊檢驗報告單、道路交通事故現場圖、道路交
    通事故調查報告表（一）（二）各一件、現場路況及車損照片十六幀在卷可憑。
    而被害人葉又維係因本件交通事故受有如事實欄所示傷害導致死亡，業經臺灣臺
    中地方法院檢察署檢察官督同檢驗員相驗明確，製有勘驗筆錄、相驗屍體證明書
    及驗斷書在卷足憑。按服用酒類不能安全駕駛動力交通工具之認定，參考德國、
    美國之認定標準，對於酒精濃度呼氣已達每公升○．五五毫克或血液濃度達百分
    之○．一一以上，肇事率為一般正常人之十倍，應認為已達不能安全駕駛之標準
    （法務部八十八年五月十八日八八年度法檢字第一六六九號函參照），被告肇事
    後所測得血液酒精濃度值為一八二點九四ｍｇ／ｄｌ，換算呼氣所含酒精濃度為
    每公升零點九一四七毫克，顯已達不能安全駕駛動力交通工具之程度甚明。次按
    汽車駕駛人飲酒後其吐氣所含酒精成份超過每公升○．二五毫克以上者，不得駕
    車；汽車行駛時駕駛人應注意車前狀況，並隨時採取必要之安全措施，道路交通
    安全規則第一百十四條第二款、第九十四條第三項分別定有明文。被告為車輛駕
    駛人，前開交通規則為其應注意，而依肇事當時天候晴、有日間自然光線、路面
    無缺陷、無障礙物、視距良好（有卷附道路交通調查報告表為證）之情形下，被
    告本應警戒前方且並無不能注意之情事，被告非但酒醉駕車，且依其於偵查中所
    述，伊在肇事前並未看到被害人所騎乘機車等情（見相驗卷第卅五頁），是被告
    就本件事故之發生顯有過失，被告於本院審理中雖另辯稱：我開車開在我的車道
    上，是被害人先切入我的車道，他不是騎在我前面，他是從我後面上來，我看到
    他時已經來不及了云云。惟若係因被害人變換車道不當致被告避煞不及發生撞擊
    ，則被告車輛受損部位當在右側保險桿，而被害人之機車當係左側受損，惟本件
    被告之自小貨車係前車頭受損，被害人則係後車尾受損，且被害人機車倒地後之
    刮地痕均在慢車道上，被告所辯與現場跡證均不相符。況本件經送請台灣省台中
    縣區車輛行車事故鑑定委員會鑑定結果，亦認「被告甲○○酒精濃度超過規定駕
    駛自用小貨車行駛慢車道未減速慢行，未注意車前狀況，自後撞上慢車道前方重
    機車，為肇事原因。葉又維駕駛普通重型機車無肇事因素」，有鑑定意見書可稽
    ，益證被告之行為有過失，被告所辯自無可採。且被害人因本件車禍死亡，與被
    告之過失行為間，並有相當之因果關係，亦極為明顯。因而事證明確，被告犯行
    堪以認定，應予依法論科。
二、被告甲○○係弘揚精緻搬運公司之司機兼送貨員，為從事駕駛業務之人，於執行
    業務中肇事，致被害人葉又維死亡，核其所為酒醉駕車部分，係犯刑法第一百八
    十五條之三服用酒類致無法安全駕駛動力交通工具罪；因駕車之過失致被害人賴
    萬應亡部分，係犯刑法第二百七十六條第二項之之業務過失致人於死罪。其酒醉
    駕車因而致人死亡，就其所犯業務過失致人於死罪部分，應依道路交通管理處罰
    條例第八十六條第一項規定加重其刑。而被告駕駛自用小貨車肇事後，委請同車
    之文自寧代為報警，並於處理人員前往傷者就醫之醫院處理時，在場並當場承認
    為肇事人，業據被告陳明，並有肇事人自首情形紀錄表一份附於相驗卷可稽，對
    於未發覺之罪，自首而接受裁判，就其所犯之業務過失致人於死罪部分，應依刑
    法第六十二條前段規定，減輕其刑，並先加後減之。被告所犯上開二罪間，犯意
    各別，行為互殊，應予分論併罰。爰審酌被告於酒醉後已不能安全駕駛，仍不顧
    公眾之安危，貿然駕車，並因非輕之過失，導致被害人葉又維因本件車禍事故死
    亡無可彌補之後果，兼衡被告素行，犯後尚未與被害人家屬達成民事和解之犯後
    態度等一切情狀，分別量處如主文所示之刑，並定應執行之刑，以資懲儆。
據上論斷，應依刑事訴訟法第二百七十三條之一第一項、第二百九十九條第一項前段
，刑法第一百八十五條之三、第二百七十六條第二項、第六十二條前段、第五十一條
第五款，道路交通管理處罰條例第八十六條第一項，罰金罰鍰提高標準條例第一條前
段，判決如主文。
本案經檢察官葉芳如到庭執行職務。
中      華      民      國      九十四      年      五      月    廿五  日
                                   台灣台中地方法院交通法庭
                                       法  官  王  靜  秋
右正本證明與原本無異。
如不服本判決，應於判決送達後十日內向本院提出上訴狀，上訴於臺灣高等法院臺中
分院（須附繕本）。
                                       書記官
中      華      民      國      九十四      年      五      月   二十六 日
附錄論罪科刑法條
刑法第二百七十六條
    因過失致人於死者，處二年以下有期徒刑、拘役或二千元以下罰金。
    從事業務之人，因業務上之過失犯前項之罪者，處五年以下有期徒刑或拘役，得
    併科三千元以下罰金。
刑法第一百八十五條之三：
    服用毒品、麻醉藥品、酒類或其他相類之物，不能安全駕駛動力交通工具而駕駛
    者，處一年以下有期徒刑、拘役或三萬元以下罰金。
